臺灣高等法院刑事判決
110年度原上訴字第116號
上  訴  人  
即  被  告  黃大向




選任辯護人  陳履洋律師
            葉慶人律師
            林祐增律師
上列上訴人即被告因違反毒品危害防制條例等案件，不服臺灣桃
園地方法院110年度原重訴字第2號，中華民國110年7月27日第一
審判決（起訴案號：臺灣桃園地方檢察署109年度偵字第37462號
、110年度偵字第6866號；併辦案號：臺灣桃園地方檢察署110年
度偵字第17552號），提起上訴，本院判決如下：
    主  文
上訴駁回。
    事實及理由
一、本院審理結果，認第一審以被告黃大向涉犯毒品危害防制條
    例第4條第2項之運輸第二級毒品罪、懲治走私條例第2條第1
     項之私運管制物品進口罪及刑法第216條、第210條之行使
    偽造私文書罪，依刑法第55條規定，從一重之運輸第二級毒
    品罪，並依同條例第17條第2項規定減輕其刑，判處有期徒
    刑7年。並說明：扣案如原判決附表一所示之物，應依毒品
    危害防制條例第18條第1項前段規定，予以宣告沒收銷燬；
    扣案如原判決附表三編號1所示之物，均係供被告犯罪所用
    之物，依毒品危害防制條例第19條第1項之規定，宣告沒收
    ；原判決附表二「偽造之署押內容」欄所示之署押，應依刑
    法第219條之規定，不問屬於犯人與否，沒收。核其認事用
    法、量刑及沒收均無不當，應予維持，除證據部分增列被告
    於本院準備程序及審理時之自白外，均引用第一審判決書記
    載之事實、證據及理由（如附件）。
二、被告上訴意旨略以：被告運輸第二級毒品之行為固屬不該，
    惟僅係擔任接受包裹之角色，屬於較邊緣之角色分擔，且為
    警查獲後，即坦承犯行，並供出毒品上游為「蕭竟瑞」之 
    人，雖偵查機關未能查獲「蕭竟瑞」之人 ，但仍應列為被
    告犯後量刑之參考，原審判決漏未斟酌此情，已有量刑失當
    之情形，又被告並無逃避司法追訴之意思，且出於自由意願
    坦承全部犯行，不僅節省訴訟勞費，更可見其人格更生之表
    現，此時被告自白或認罪係出於悔悟提出者，自可予以科刑
    上之減輕，原審判決漏未斟酌，希望從輕量刑，並請依刑法
    第59條之規定酌減其刑云云。惟查：
　㈠被告主張應適用刑法第59條部分
　⒈按刑法第59條規定之酌量減輕其刑，必須犯罪另有特殊之原
    因與環境，在客觀上足以引起一般同情，認為即使宣告法定
    最低度刑，猶嫌過重者，始有其適用。此所謂法定最低度刑
    ，固然包括法定最低本刑；惟遇有其他法定減輕事由時，則
    係指適用其他法定減輕事由減輕其刑後之最低度刑而言。倘
    被告另有其他法定減輕事由，應先適用該法定減輕事由減輕
    其刑後，猶認其犯罪之情狀顯可憫恕，即使科以該減輕後之
    最低度刑仍嫌過重者，始得適用刑法第59條規定酌量減輕其
    刑（最高法院105年度台上字第2625號判決意旨參照）。
　⒉被告所犯之罪，已適用毒品危害防制條例第17條第2項規定減
    輕其刑後，業如前述，相較毒品危害防制條例第4條第2項之
    法定刑，已減輕甚多。再者，衡以被告無視於政府反毒政策
    及宣導，明知運輸毒品對社會治安之破壞及國人身心健康之
    戕害甚鉅，仍甘冒重典運輸毒品，其犯罪情節及危害社會秩
    序之程度非輕，復考量被告正值壯年，尤應依循正軌獲取所
    得，其於本案所為，相較於安分守己者，顯無法引起一般人
    之同情或憫恕，自應為其行為負責，難認有何情輕法重，在
    客觀上足以引起一般同情而顯可憫恕之處，自無再適用刑法
    第59條規定酌減其刑之餘地。
　⒊綜上，被告上訴認有刑法第59條之適用，為無理由，應予駁
    回。
　㈡被告主張量刑過重部分
　⒈量刑係法院就繫屬個案犯罪之整體評價，為事實審法院得依
    職權自由裁量之事項。量刑判斷當否之準據，應就判決之整
    體觀察為綜合考量，不可摭拾其中片段，遽予評斷。即就個
    案量刑審酌之情狀為整體綜合之觀察，苟係以行為人之責任
    為基礎，並已斟酌刑法第57條各款所列情狀，基於刑罰目的
    性之考量、刑事政策之取向，以及行為人刑罰感應力之衡量
    等因素為之觀察，倘其刑之量定並未逾越公平正義之精神，
    客觀上亦不生量刑畸重之裁量權濫用，自不得任意指摘為違
    法（最高法院106年度台上字第1930號判決意旨參照）。
　⒉原審已審酌第二級毒品大麻具有成癮性、濫用性及對社會危害性，被告應知悉毒品犯罪為萬國公罪，私運毒品入境亦為非法行徑，而為我國所嚴禁，竟不惜違法犯禁，自國外運輸管制之第二級毒品大麻進口，助長毒品跨區交易，無以禁絕產地海外銷售通道，且其運輸之毒品數量非少，若流入市面，將助長毒品氾濫，對社會安寧秩序及人類健康產生之危害甚鉅；又酌以其於108年7月起至109年4月間，有多次販賣第三級毒品愷他命犯行之前科紀錄，足認被告不思悔改，復再犯更重罪質之本案，所為自應予嚴懲；惟考量被告坦承犯行之犯後態度，兼衡其於警詢時自陳之教育程度、就業情況、家庭經濟狀況，暨其於本案犯行中所擔任之分工角色、本案扣得大麻之淨重達2.7公斤多及其犯罪之動機、目的、手段等一切情狀，顯已審酌刑法第57條各款所列情狀，即無偏執一端，致明顯失出失入情形，自無被告上訴所指量刑過重之情。
　⒊綜上，被告上訴指摘量刑過重云云，為無理由，亦應予駁回
    。　　　　　
據上論斷，應依刑事訴訟法第373條、第368條，判決如主文。　
本案經檢察官李韋誠提起公訴，檢察官曾文鐘到庭執行職務。
中　　華　　民　　國　　110 　年　　12　　月　　29　　日
                  刑事第十一庭  審判長法　官  張江澤
                                      法　官  梁志偉
                                      法　官  章曉文
以上正本證明與原本無異。
如不服本判決，應於收受送達後20日內向本院提出上訴書狀，其
未敘述上訴之理由者並得於提起上訴後20日內向本院補提理由書
（均須按他造當事人之人數附繕本）「切勿逕送上級法院」。
                                      書記官  賴又瑄
中　　華　　民　　國　　110 　年　　12　　月　　29　　日
附錄本案論罪科刑法條
毒品危害防制條例第4條
製造、運輸、販賣第一級毒品者，處死刑或無期徒刑；處無期徒
刑者，得併科新臺幣3千萬元以下罰金。
製造、運輸、販賣第二級毒品者，處無期徒刑或10年以上有期徒
刑，得併科新臺幣1千5百萬元以下罰金。
製造、運輸、販賣第三級毒品者，處7年以上有期徒刑，得併科
新臺幣1千萬元以下罰金。
製造、運輸、販賣第四級毒品者，處5年以上12年以下有期徒刑
，得併科新臺幣5百萬元以下罰金。
製造、運輸、販賣專供製造或施用毒品之器具者，處1年以上7年
以下有期徒刑，得併科新臺幣1百50萬元以下罰金。
前五項之未遂犯罰之。

懲治走私條例第2條
私運管制物品進口、出口者，處7年以下有期徒刑，得併科新臺
幣3百萬元以下罰金。
前項之未遂犯罰之。
第1項之管制物品，由行政院依下列各款規定公告其管制品項及
管制方式：
一、為防止犯罪必要，禁止易供或常供犯罪使用之特定器物進口
    、出口。
二、為維護金融秩序或交易安全必要，禁止偽造、變造之各種貨
    幣及有價證券進口、出口。
三、為維護國民健康必要，禁止、限制特定物品或來自特定地區
    之物品進口。
四、為維護國內農業產業發展必要，禁止、限制來自特定地區或
    一定數額以上之動植物及其產製品進口。
五、為遵守條約協定、履行國際義務必要，禁止、限制一定物品
    之進口、出口。

中華民國刑法第216條
行使第210條至第215條之文書者，依偽造、變造文書或登載不實
事項或使登載不實事項之規定處斷。

中華民國刑法第210條
偽造、變造私文書，足以生損害於公眾或他人者，處5年以下有
期徒刑。